臺灣雲林地方法院刑事判決　　　　　　 96年度交訴字第34號
公　訴　人　臺灣雲林地方法院檢察署檢察官
被　　　告　甲○○
上列被告因過失致死等案件，經檢察官提起公訴（96年度偵字第
2280號），嗣因被告就被訴事實為有罪之陳述，經本院合議庭裁
定由受命法官獨任適用簡式審判程序審理，判決如下：
    主  文
甲○○從事業務之人，因業務上之過失致人於死，處有期徒刑捌
月；又駕駛動力交通工具肇事，致人死而逃逸，處有期徒刑壹年
。應執行有期徒刑壹年陸月，緩刑參年。
    事  實
一、甲○○考領有普通小型車之駕駛執照，其平日從事園藝花苗
    買賣，以駕駛貨車載運花苗為附隨業務，為從事業務之人。
    其於民國95年12月28日中午12時38分許，駕駛車牌號碼8H-
    0829號自用小貨車，載運花苗約300 公斤，沿雲林縣元長鄉
    ○○○ ○路甲線由南往北方向行駛，欲返回彰化縣田尾鄉之住
    處，於行經145 公路甲線與新吉路交岔路口（吉明15電桿前
    左側）時，本應注意車前狀況，並隨時採取必要之安全措施
    ，而依當時天候晴、日間自然光線、柏油路面乾燥、無缺陷
    、無障礙物、視距良好，並無不能注意之情形，竟疏未注意
    及此，適有劉嚴顯騎乘車牌號碼LYR-299 號重型機車，沿新
    吉路由東往西方向行駛，欲穿越該路口，致兩車均閃避不及
    ，甲○○所駕駛車輛之右前車頭與車門，與劉嚴顯所騎乘之
    機車左前車頭發生碰撞，使劉嚴顯人車倒地，受有右額頭部
    擦挫傷、後頭部挫裂傷、左後腰部擦挫傷、左後臀部擦挫傷
    、右手上臂後部及前臂後部廣泛性擦挫傷、左大腿前部擦挫
    傷、右膝前部擦挫傷及腦損傷等傷害。詎甲○○肇事後，僅
    下車查看片刻，尚未必要之救護及報警處理，即基於肇事逃
    逸之犯意，駕駛上開自用小貨車逃離現場。嗣經路過民眾報
    警處理，而劉嚴顯經送往中國醫藥大學北港附設醫院急救後
    ，延至同日下午1 時8 分許，仍因腦損傷而不治死亡。甲○
    ○則經警過濾監視器畫面後，於同日晚上7 時許，循線前往
    其住處查獲上情。
二、案經臺灣雲林地方法院檢察署檢察官相驗後自動檢舉偵查起
    訴。
    理  由
一、按本件被告甲○○所犯係死刑、無期徒刑、最輕本刑為3 年
    以上有期徒刑以外之罪，其於準備程序就前揭被訴事實為有
    罪之陳述，經受命法官告知簡式審判程序之旨，並聽取其與
    公訴人之意見後，本院認無不得或不宜改依簡式審判程序進
    行之情事，依刑事訴訟法第273 條之1 第1 項、第284 條之
    1 規定，裁定本件由受命法官獨任進行簡式審判程序，合先
    敘明。
二、上揭業務過失致死及肇事逃逸等犯罪事實，業據被告於偵訊
    及本院審理中均坦承不諱，並有道路交通事故現場圖、道路
    交通事故調查報告表、事故現場及肇事雙方車輛照片共32張
    附卷可稽。而被害人劉嚴顯因本件車禍而受傷死亡乙情，亦
    經臺灣嘉義地方法院檢察署檢察官督同法醫師相驗屬實，製
    有勘（相）驗筆錄、相驗屍體證明書、驗斷書在卷可查，並
    有中國醫藥大學北港附設醫院法醫參考病歷摘要及相驗照片
    8 張存卷可憑。
三、按汽車行駛時，駕駛人應注意車前狀況，並隨時採取必要之
    安全措施，道路交通安全規則第94條第3 項定有明文，被告
    考領有普通小型車之駕駛執照，此有被告之駕照影本1 紙在
    卷可佐，其對上開規定自無不知之理。則被告於前揭時、地
    駕車自應注意遵守上開規定，且依肇事當時天候晴、日間自
    然光線、柏油路面乾燥、無缺陷、無障礙物及視距良好，客
    觀上並無不能注意之情形，被告竟疏未注意及此，因而肇事
    ，其駕駛行為顯有過失。而被害人確因本件車禍傷重不治死
    亡，則被告之過失駕駛行為與被害人之死亡結果間，亦具有
    相當因果關係。
四、綜上足認，被告前揭自白均與事實相符，應堪採為被告有罪
    之證據。本案事證明確，被告上開犯行，均堪認定。
五、按刑法上所謂業務，係指個人基於其社會地位繼續反覆所執
    行之事務，其主要部分之業務固不待論，即為完成主要業務
    所附隨之準備工作與輔助事務，亦應包括在內（最高法院71
    年度臺上字第1550號判例參照）。查被告平日從事園藝花苗
    買賣，以駕駛貨車載運花苗為附隨業務，為從事業務之人。
    是核被告所為，係犯刑法第276 條第2 項之業務過失致人於
    死罪及同法第185 條之4 肇事逃逸罪。被告所犯上開2 罪，
    犯意各別，行為互殊，應予分論併罰。爰審酌被告駕車載運
    花苗，本應謹慎注意遵守交通規則，以維其他參與道路交通
    者之安全，竟未注意車前狀況，因而肇事，且未對被害人為
    必要之救護，即逕行逃離現場，致被害人傷重不治死亡，使
    被害人家屬遭受無法彌補之傷痛，行為實有不當，惟念其年
    事已高，處事應變能力已不若常人，且犯後亦坦承犯行，並
    與被害人家屬成立調解，有嘉義縣新港鄉調解委員會調解筆
    錄1 紙在卷可參，犯後態度良好等一切情狀，分別量處如主
    文所示之刑，並定其應執行刑。末查，被告前未曾受有期徒
    刑以上刑之宣告，有臺灣高等法院被告前案紀錄表附卷可按
    ，其因一時失慮，偶罹刑典，且已與被害人家屬成立調解，
    經此偵、審程序及罪刑之宣告，當知所警惕，信無再犯之虞
    ，本院認所宣告之刑以暫不執行為適當，併諭知緩刑3 年，
    以啟自新。
據上論斷，應依刑事訴訟法第273 條之1 第1 項、第284 條之1
、第299 條第1 項前段，刑法第276 條第2 項、第185 條之4 、
第51條第5 款、第74條第1 項第1 款，刑法施行法第1 條之1 ，
判決如主文。
本案經檢察官李明哲到庭執行職務。
中　　華　　民　　國　　96　　年　　7 　　月　　9 　　日
                    交通法庭    法  官    王雅苑
以上正本證明與原本無異。
如不服本判決，應於判決收受後10日內，向本院提出上訴狀（須
附繕本）。
                                書記官    譚系媛
中　　華　　民　　國　　96　　年　　7 　　月　　11　　日
附錄本案論罪科刑法條全文：
中華民國刑法第276 條
因過失致人於死者，處2 年以下有期徒刑、拘役或2 千元以下罰
金。從事業務之人，因業務上之過失犯前項之罪者，處5 年以下
有期徒刑或拘役，得併科3 千元以下罰金。
中華民國刑法第185 條之4
駕駛動力交通工具肇事，致人死傷而逃逸者，處6 月以上5 年以
下有期徒刑。
